臺灣高等法院刑事判決　　　　　　　　　　　　　九十一年度上訴字第一二八三號
　　上　訴　人　臺灣臺北地方法院檢察署檢察官
　　被　　　告　丙○○
右上訴人因被告偽造文書等案件，不服臺灣臺北地方法院八十九年度訴字第五一六號
，中華民國九十一年三月十三日第一審判決（起訴案號：臺灣臺北地方法院檢察署八
十九年度偵字第五○六四號）提起上訴，本院判決如左：
    主  文
原判決關於行使偽造私文書部分撤銷。
丙○○共同行使偽造私文書，足以生損害於公眾及他人，累犯，處有期徒刑拾月。
扣案變造之丁○○國民身分證上丙○○照片貳幀、偽造之普通護照入出境許可申請書
上丙○○照片壹幀、偽造黃石陵署押壹枚及丁○○普通護照（貼有丙○○照片壹幀）
均沒收之。
其他上訴駁回。
    事  實
一、丙○○前因偽造有價證券案件，於民國（下同）七十七年十一月四日經臺灣板橋
    地方法院檢察署檢察官提起公訴，經臺灣板橋地方法院判處有期徒刑九年，於刑
    之執行完畢後，令入勞動場所強制工作二年，上訴臺灣高等法院後，於七十九年
    四月九日經撤銷原判決判處有期徒刑八年，於刑之執行完畢後，令入勞動場所強
    制工作二年確定，嗣於八十一年十二月二十二日假釋出監，於八十五年七月十七
    日假釋期滿未經撤銷以已執行完畢論。又因偽造文書案件，於八十七年一月二十
    三日經臺灣臺北地方法院檢察署檢察官提起公訴，經臺灣高等法院以八十七年度
    上易字第二四三七號判決應執行有期徒刑一年，於刑之執行完畢後，令入勞動場
    所強制工作一年確定，惟未到案執行，而於同年十月二十六日為臺灣臺北地方法
    院檢察署通緝。
二、丙○○為逃避追緝，竟與真實姓名年籍不詳之成年男子共同基於行使變造國民身
    分證以申請普通護照及行使偽造私文書使公務員登載不實之犯意聯絡與行為分擔
    ，於八十八年九月某日，在臺北市○○路上林咖啡廳提供其本人照片，以二十萬
    元之代價，由該名真實姓名年籍不詳之成年男子以換貼照片之方式變造丁○○國
    民身分證二枚（起訴書誤為偽造應予更正）。
三、復將變造之丁○○國民身分證影本黏貼在普通護照入出境許可申請書上並偽造黃
    石陵（申請人將丁○○誤簽為黃石陵）之署押一枚於其上而偽造普通護照入出境
    許可申請書，於八十八年九月十三日再持該變造之丁○○國民身分證、丙○○提
    供之照片與偽造之普通護照入出境許可申請書，至外交部領事事務局申請護照而
    行使之，使不知情之承辦公務員將此不實之事項登載於職務上所掌之公文書，並
    據以核發貼有丙○○照片之丁○○護照一本，嗣於同年十月間某日將上開護照一
    本及變造之國民身分證二枚交付丙○○，丙○○於取得上開護照及變造之國民身
    分證後即藏放於身上備用，藉以掩飾其通緝犯之身分，足以生損害於丁○○、戶
    政機關對於國民身分之管理及外交部領事事務局管理國人入出境之正確性。嗣於
    八十九年三月二日中午十二時許，丙○○駕駛車牌號碼ＤＦ─三五三六號自用小
    客車途經臺北縣土城市○○路○段二四七號前，經警查獲，並扣得上開護照一本
    及變造之丁○○國民身分證二枚。
四、案經臺北縣政府警察局板橋分局報告臺灣臺北地方法院檢察署檢察官偵查起訴。
    理  由
壹、程序部分：
一、本件檢察官起訴書所載之事實為：
(一)、被告丙○○於通緝期間，仍不知悔改，為逃避查緝，竟另行起意，並意圖為自己
    不法之所有，於民國（下同）八十九年二月十二日上午九時許，在臺北市○○區
    ○○路二三一號前，竊取皓翰瀚實業有限公司所有ＤＦ─三五三六號自小客車一
    輛，得手後。
(二)、再取得不知情之乙○○所有ＤＱ─三九○○號同型自小客車之車籍資料，憑以偽
    造ＤＱ─三九○○號自小客車號牌二面及行車執照一枚，以該偽造之號牌懸掛於
    贓車上，再以該偽造行車執照作為車輛證明文件；另其又基於概括之犯意，偽造
    丁○○名義之身分證二枚、台胞證一本。
(三)、及（偽造）戶口名簿一紙，置於身上備用，藉資掩護其通緝犯之身分，均足以生
    損害於乙○○、丁○○。
(四)、嗣於八十九年三月二日中午十二時許，其駕駛該車途經臺北縣土城市○○路○段
    二四七號前，遇警盤查，其心虛逃跑不及，為警查獲，並扣得前開偽造之ＤＱ─
    三九○○號自小客車號牌二面、行車執照一枚、丁○○身分證二枚、台胞證一本
    及戶口名簿一紙。
二、起訴書所認被告涉犯法條為：被告所為，係犯刑法第三百二十條第一項之竊盜、
    同法第二百十一條偽造公文書（戶口名簿），第二百十一條偽造公文書（戶口名
    簿）（此部分重覆贅列）、第二百十二條偽造特種文書罪嫌，其多次偽造特種文
    書犯行，時接式同，顯係基於概括犯意為之，為連續犯，請論以一罪，並加重其
    刑。又所犯上開三罪，犯意各別，要件互異，請分論併罰。另偽造之前述號牌二
    面、行車執照一枚、丁○○身分證二枚、台胞證一本及戶口名簿一紙，請依法宣
    告沒收之。
三、原審判決主文與認定事實為：
(一)、丙○○共同行使偽造私文書，足以生損害於公眾及他人，累犯，處有期徒刑拾月
    。扣案變造之丁○○國民身分證上丙○○照片貳幀、偽造之普通護照入出境許可
    申請書上丙○○照片壹幀、偽造黃石陵署押壹枚及丁○○普通護照（貼有丙○○
    照片壹幀）均沒收之。並就公訴意旨另以：【被告於八十九年二月十二日上午九
    時許後，基於概括之犯意，取得不知情之乙○○所有ＤＱ─三九○○號同型自小
    客車之車籍資料，憑以偽造ＤＱ─三九○○號自小客車號牌二面及行車執照一枚
    ，以該偽造之號牌懸掛於贓車上，再以該偽造行車執照作為車輛證明文件，又偽
    造丁○○名義之台胞證一本，因認被告涉犯刑法第二百十二條之偽造特種文書罪
    嫌等語】部分，以被告此部份罪嫌即屬未足，原應為無罪之諭知，惟公訴人認被
    告此部份犯行與前開論罪科刑部分有連續犯之裁判上一罪關係，爰不另為無罪之
    諭知。（被告與上述真實姓名年籍不詳之成年男子共同將變造之丁○○國民身分
    證影本黏貼在普通護照入出境許可申請書上並偽造黃石陵之署押一枚於其上而偽
    造普通護照入出境許可申請書，再持該變造之丁○○國民身分證、丙○○提供之
    照片與偽造之普通護照入出境許可申請書，至外交部領事事務局申請護照而行使
    之，使不知情之承辦公務員將此不實之事項登載於職務上所掌之公文書，並據以
    核發貼有丙○○照片之丁○○護照一本之行為，雖未據公訴人起訴，然此部份犯
    行與公訴人起訴之犯罪事實既具有牽連犯之裁判上一罪關係，原審判決併予審究
    ）。
(二)、被訴竊盜及偽造公文書部分無罪。
四、上訴之範圍：
(一)、被告提起上訴後撤回上訴。
(二)、檢察官就原審判決被訴竊盜部分無罪與偽造車牌及行車執照部分不另為無罪諭知
    部分提起上訴。
五、本院審理範圍：
(一)、原判決主文偽造公文書部分無罪之部分，因檢察官與被告均未上訴，已判決確定
    ，不在上訴範圍。
(二)、被訴竊盜無罪檢察官上訴部分。
(三)、檢察官就原審判決之偽造車牌及行車執照部分不另為無罪諭知部分，提起上訴，
    其效力及於起訴書所認有連續犯裁判上一罪關係之偽造丁○○名義之身分證二枚
    、台胞證一本等部分，應一併在上訴審審酌。
貳、有罪部分：
一、被告丙○○於原審對右揭事實，除偽造普通護照入出境許可申請書使公務員登載
    不實部分外，餘均坦承不諱，而於本院調查審理時，坦承前開犯罪事實（本院卷
    第四三頁），且查：
(一)、證人即被害人丁○○之弟龔石鎮於偵查時證述甚詳，復有內政部警政署刑事警察
    局九十年十月十二日刑鑑字第一九六七七二號鑑驗通知書一件在卷可稽，並有變
    造之丁○○國民身分證二枚扣案可資佐證，被告此部份自白與事實相符，堪信為
    真實。
(二)、查扣案上開丁○○國民身分證二張，經原審法院送請內政部警政署刑事警察局鑑
    定結果，其中八十八年九月三日及同年十二月十三日補發者，相片四周均有切割
    、破壞痕跡，且八十八年九月三日補發之國民身分證黏貼相片背面流水號及印刷
    字跡亦有破壞痕跡，該二張身分證均有換貼照片變造之情形，此有卷附內政部警
    政署刑事警察局九十年十月十二日刑鑑字第一九六七七二號鑑驗通知書一件可按
    ，起訴書將上開變造之丁○○國民身分證誤載為被告所偽造，應予更正。
(三)、扣案貼有被告照片之丁○○護照一本，經原審法院送請內政部警政署刑事警察局
    鑑定結果，係外交部核發之標準護照，此有內政部警政署刑事警察局九十年十月
    十六日刑鑑字第一九六七七六號鑑驗通知書一件存卷可按。該護照係上述真實姓
    名年籍不詳之成年男子將變造之丁○○國民身分證影本黏貼在普通護照入出境許
    可申請書上並偽造黃石陵（申請人將丁○○誤簽為黃石陵）之署押一枚於其上而
    偽造普通護照入出境許可申請書，再持該變造之丁○○國民身分證、被告提供之
    照片與偽造之普通護照入出境許可申請書，至外交部領事事務局申請護照而行使
    之，使不知情之承辦公務員將此不實之事項登載於職務上所掌之公文書，並據以
    核發貼有被告照片之丁○○護照一本等情，有內政部警政署入出境管理局九十年
    十月二十六日（九十）境信昌字第○六六一八七號函覆之普通護照入出境許可申
    請書影本一紙在卷可憑及護照一本扣案可佐。
(四)、按正常程序護照應至外交部填寫申請書申請，此為被告所明知，據其供明在卷，
    則其既向上述真實姓名年籍不詳之成年男子購買貼有自己照片之他人名義之護照
    ，對於上開行使變造之丁○○國民身分證及偽造之普通護照入出境許可申請書使
    外交部承辦公務員登載不實而核發護照之行為，自難委為不知，從而被告與上述
    真實姓名年籍不詳之成年男子就右揭犯行具有犯意之聯絡及行為之分擔，為共同
    正犯亦明。
(五)、綜上所述，本件此部分事證明確，被告犯行堪以認定，應依法論科。
二、論罪科刑部分：
(一)、核被告丙○○所為，係犯刑法第二百十六條、第二百十二條之行使變造國民身分
    證之特種文書罪（變造後影印，行使影印本與行使變造身分證相同），刑法第二
    百十六條、第二百十條之行使偽造私文書罪（行使偽造普通護照入出境許可申請
    書部分），及第二百十四條之使公務員登載不實罪。至於被告犯罪後，護照條例
    雖於八十九年五月十七日修正公布，同年月二十一日施行，該條例第二十三條第
    一項規定：「偽造、變造國民身分證以供申請護照，足以生損害於公眾或他人者
    ，處五年以下有期徒刑、拘役或科或併科新臺幣五十萬元以下之罰金」，該規定
    顯係刑法第二百十六條、第二百十二條行使變造國民身分證罪之特別規定，但比
    較新舊法，依刑法第二條第一項但書規定，應適用最有利於被告之刑法第二百十
    六條、第二百十二條之行使變造國民身分證之特種文書罪（最高法院九十年度台
    上字第七三八三號判決參照）。
(二)、被告與上述真實姓名年籍不詳之成年男子在普通護照入出境許可申請書上偽造黃
    石陵（申請人將丁○○誤簽為黃石陵）之署押之行為係偽造私文書之部分行為；
    又偽造私文書與變造國民身分證後進而行使，偽造之低度行為應為行使之高度行
    為所吸收，均不另論罪。被告與上述真實姓名年籍不詳之成年男子對於右揭犯行
    ，有犯意之聯絡與行為之分擔，為共同正犯。被告所犯變造國民身分證以供申請
    護照罪、行使偽造私文書罪、使公務員登載不實罪間，有方法結果之牽連犯關係
    ，應依刑法第五十五條規定，從情節較重之行使偽造私文書罪處斷。
(三)、被告與上述真實姓名年籍不詳之成年男子共同將變造之丁○○國民身分證影本黏
    貼在普通護照入出境許可申請書上並偽造黃石陵之署押一枚於其上而偽造普通護
    照入出境許可申請書，再持該變造之丁○○國民身分證、被告提供之照片與偽造
    之普通護照入出境許可申請書，至外交部領事事務局申請護照而行使之，使不知
    情之承辦公務員將此不實之事項登載於職務上所掌之公文書，並據以核發貼有丙○○照片之丁○○護照一本之行為，雖未據公訴人起訴，然此部份犯行與公訴人
    起訴之犯罪事實既具有牽連犯之裁判上一罪關係，本院自應併予審究。
(四)、被告前因偽造有價證券案件，於七十七年十一月四日經臺灣板橋地方法院檢察署
    檢察官提起公訴，經臺灣板橋地方法院判處有期徒刑九年，於刑之執行完畢後，
    令入勞動場所強制工作二年，上訴臺灣高等法院後，於七十九年四月九日經撤銷
    原判決判處有期徒刑八年，於刑之執行完畢後，令入勞動場所強制工作二年確定
    ，嗣於八十一年十二月二十二日假釋出監，於八十五年七月十七日假釋期滿未經
    撤銷以已執行論，有臺灣高等法院檢察署刑案紀錄簡覆表一件在卷可徵，其受有
    期徒刑之執行完畢後，五年以內再犯本件有期徒刑以上之罪，為累犯，應依刑法
    第四十七條規定加重其本刑。
(五)、原審予以論罪科刑固非無見，惟查：被告犯罪後，護照條例雖於八十九年五月十
    七日修正公布，同年月二十一日施行，該條例第二十三條第一項規定：「偽造、
    變造國民身分證以供申請護照，足以生損害於公眾或他人者，處五年以下有期徒
    刑、拘役或科或併科新臺幣五十萬元以下之罰金」，該規定顯係刑法第二百十六
    條、第二百十二條行使變造國民身分證罪之特別規定，但比較新舊法，依刑法第
    二條第一項但書規定，應適用最有利於被告之刑法第二百十六條、第二百十二條
    之行使變造國民身分證之特種文書罪。但原審判決誤為：【被告丙○○所為，係
    犯護照條例第二十三條第一項變造國民身分證以供申請護照罪（行使變造丁○○
    國民身分證以申請普通護照部分）、刑法第二百十六條、第二百十條之行使偽造
    私文書罪（行使偽造普通護照入出境許可申請書部分），及第二百十四條之使公
    務員登載不實罪。查被告犯罪後，護照條例業於八十九年五月十七日修正公布，
    同年月二十一日施行，該條例第二十三條第一項規定：「偽造、變造國民身分證
    以供申請護照，足以生損害於公眾或他人者，處五年以下有期徒刑、拘役或科或
    併科新臺幣五十萬元以下之罰金。」，該規定顯係刑法第二百十六條、第二百十
    二條行使變造國民身分證罪之特別規定，基於特別法優於普通法之原則，被告此
    部份犯行自應適用護照條例第二十三條第一項規定論處】，以上容有未洽，是檢
    察官上訴意旨仍執前詞，以被告有何必要在環境不寬裕復遭通緝之情況下，仍向
    他人購買二部贓車及偽造之行車執照及車牌使用，且係向何人購買不僅無法說出
    該人身分或其他可供查證之資料等詞，指摘原判決關於行使偽造私文書部分不當
    ，指摘原判決此部分不當，雖無理由，惟原判決關於行使偽造私文書既有可議，
    自應將原判決此部分予以撤銷改判。
(六)、爰審酌被告前有如事實所述之偽造文書罪及偽造有價證券罪前科，犯罪動機係為
    掩飾通緝犯身分以逃避追緝，及其犯罪目的、手段、智識程度、犯罪後坦承部分
    犯行及犯罪後之態度等一切情狀，量處有期徒刑拾月。末查，變造之丁○○國民
    身分證二張上被告照片二幀及偽造之普通護照入出境許可申請書上被告照片一幀
    、核發丁○○普通護照一本連同其上所貼丙○○照片，分別係被告所有供犯罪所
    用或因犯罪所得之物，爰依刑法第三十八條第一項第二款、第三款之規定宣告沒
    收；又偽造之普通護照入出境許可申請書上黃石陵署押一枚，係偽造之署押，已
    如前述，應依刑法第二百十九條規定，不問屬於犯人與否，予以宣告沒收。至偽
    造之普通護照入出境許可申請書一紙業經行使而交付外交部保管，已非被告或共
    同正犯即上述真實姓名年籍不詳之成年男子所有，亦非違禁物，爰不為沒收之諭
    知。
(七)、另公訴人認被告有多次偽造文書、偽造有價證券前科，前經判刑執行完畢，又再
    三犯罪，已有犯罪習慣，聲請併予宣告於刑之執行完畢後，令入勞動處所強制工
    作，以矯其惡習等語。然查被告於八十七年間因偽造文書案件，經臺灣高等法院
    以八十七年度上易字第二四三七號判決應執行有期徒刑一年，於刑之執行完畢後
    ，令入勞動場所強制工作一年確定，經通緝到案執行，並於刑之執行完畢後令入
    勞動場所強制工作一年，甫於九十年八月十日執行完畢，且其於犯罪後深表悔意
    ，本院經核上情，認無再宣告強制工作處分之必要，附此敘明。
(八)、不另為無罪諭知部分：
１、公訴意旨另以：被告於八十九年二月十二日上午九時許後，基於概括之犯意，取
    得不知情之乙○○所有ＤＱ─三九○○號同型自小客車之車籍資料，憑以偽造Ｄ
    Ｑ─三九○○號自小客車號牌二面及行車執照一枚，以該偽造之號牌懸掛於贓車
    上，再以該偽造行車執照作為車輛證明文件，又偽造丁○○名義之台胞證一本，
    因認被告涉犯刑法第二百十二條之偽造特種文書罪嫌等語。
２、公訴人認被告涉犯上開偽造特種文書犯行，無非係以證人乙○○於警訊之陳述
    ，及偽造之ＤＱ─三九○○號車牌二面與黏貼被告照片之丁○○臺灣居民來往大
    陸通行證一本扣案可資佐證，資為論據。訊據被告則否認有偽造上開車牌及丁○○臺灣居民來往大陸通行證之犯行，供稱：「其向綽號阿全者購得車牌號碼ＤＱ
    ─三九○○號贓車一輛時即有上開車牌及行車執照，而扣案臺灣居民來往大陸通
    行證係正本（即真品）」等語。
３、經查，扣案ＤＱ─三九○○號車牌兩面及行車執照一本，經原審法院依職權分別
    送請臺北市監理處轉囑製造商運圓企業有限公司，及交通部公路局轉囑卡登實業
    股份有限公司鑑定結果，扣案ＤＱ─三九○○號車牌及行車執照固均係偽造，有
    運圓企業有限公司九十年十月十一日運牌鑑字第九○一○一一○一號鑑定報告及
    卡登實業股份有限公司九十年十月十六日卡字第一○○一號函各一件在卷可憑，
    然證人乙○○於警訊僅陳稱其係車牌號碼ＤＱ─三九○○號自用小客車之所有人
    ，其汽車、車牌及行車執照均未失竊等語，則扣案之ＤＱ─三九○○號車牌、行
    車執照及證人乙○○之陳述，均僅能證明扣案ＤＱ─三九○○號車牌兩面及行車
    執照一本係屬偽造，並無從遽認被告持有懸掛上開偽造車牌之贓車及偽造之行車
    執照即推得此車牌及行車執照係被告所偽造之結論。
４、又上開黏貼被告照片之丁○○臺灣居民來往大陸通行證，經原審法院依職權送請
    內政部警政署刑事警察局鑑定結果，因無樣張可資比對而無從鑑定其真偽，此有
    內政部警政署刑事警察局九十年十月十六日刑鑑字第一九六七七六號鑑驗通知書
    一件存卷可按，自無從遽認扣案之丁○○臺灣居民來往大陸通行證係屬偽造。
５、此外，復查無其他積極事證足認被告有偽造上開車牌及臺灣居民來往大陸通行證
    之犯行，被告此部份罪嫌即屬未足，原應為無罪之諭知，惟公訴人認被告此部份
    犯行與前開論罪科刑部分有連續犯之裁判上一罪關係，爰不另為無罪之諭知。
６、原審判決認被告此部分罪證不足，但因公訴人認被告此部份犯行與前開論罪科刑
    部分有連續犯之裁判上一罪關係，爰不另為無罪之諭知，經核原判決此部分並無
    違誤，檢察官仍執前詞就此部分提起上訴，其上訴效力及於前開論罪部分，惟本
    院認此部分仍應為不另為無罪之諭知，檢察官上訴為無理由，併此敘明。
參、無罪部分：
一、公訴意旨另略以：被告丙○○意圖為自己不法之所有，於八十九年二月十二日上
    午九時許，在臺北市○○區○○路二三一號前，竊取皓翰瀚實業有限公司所有Ｄ
    Ｆ─三五三六號自小客車一輛，並偽造丁○○之戶口名簿，因認被告分別涉犯刑
    法第三百二十條第一項之竊盜罪嫌及第二百十一條之偽造公文書（戶口名簿，此
    部分因檢察官與被告均未上訴，已判決確定）罪嫌等語。
二、公訴人認被告涉犯右揭竊盜犯行，無非係以前開事實，業據被害人即該汽車原持
    有人甲○○於警訊時指陳甚詳，並有贓物領據、車輛竊盜車牌失竊資料個別查詢
    報表在卷可稽，另被告於警、偵訊時供稱該汽車係八十九年二月中旬在土城市○○○○○道下由「阿通」交車給伊云云，嗣於審理時改稱該車是在經警查獲前一
    星期向朋友「阿全」買，在中和交流道交貨云云，不但就案情重要關鍵點前後辯
    解不一，復未能明確供述「阿通」、「阿全」之身分資料俾供查證，且一般贓車
    交易，因查獲風險係由買受人承擔，所以價格便宜，出賣人並無為買受人偽造車
    牌及車籍資料之可能，而上開汽車遭竊時，車牌亦一併失竊，被告於遭查獲時，
    使用之車牌及車籍資料均係偽造，並有戶口名簿一紙扣案足憑，益徵被告辯解不
    符常理，純係卸責之詞，不足採信，資為論據。訊據被告固不否認上開自用小客
    車係贓車，惟否認有何竊盜犯行，辯稱略以：「上開自用小客車係其於八十九年
    二月下旬某日在中和交流道向「阿全」以二十萬元購得，非其所竊得；丁○○戶
    口名簿係與其他證件一併購得」等語。
三、按犯罪事實應依證據認定之，無證據不得推定其犯罪事實；又不能證明被告犯罪
    者，應諭知無罪之判決，刑事訴訟法第一百五十四條、第三百零一條第一項分別
    定有明文。次按認定不利於被告之事實須依積極證據，苟積極證據不足為不利於
    被告事實之認定時，即應為有利於被告之認定（最高法院三十年台上字第八一六
    號判例參照）。復按事實之認定，應憑證據，如未能發現相當證據，或證據不足
    以證明，自不能以推測或擬制之方法，以為裁判基礎（最高法院四十年台上八六
    號判例參照）；又認定犯罪事實所憑之證據，雖不以直接證據為限，間接證據亦
    包括在內；然而無論直接或間接證據，其為訴訟上之證明，須於通常一般之人均
    不致有所懷疑，而得確信其為真實之程度者，始得據為有罪之認定（最高法院七
    十六年台上字第四九八六號判例參照）。
四、經查：
(一)、證人甲○○固於警訊時陳稱登記為皓翰瀚實業有限公司所有之ＤＦ─三五三六號
    自用小客車係於八十九年二月十二日上午九時許，在臺北市○○路二三一號前失
    竊等語，且有臺北縣警察局贓物認領保管單及車輛竊盜車牌失竊資料個別查詢報
    表各一紙在卷足佐，然而證人甲○○之證詞、上開贓物認領保管單及車輛竊盜車
    牌失竊資料個別查詢報表，僅足以證明上開自用小客車之所有人、失竊之時間、
    地點，及尋獲後經證人甲○○領回等事實，並不足以證明該車即為被告所竊取。
(二)、被告於警訊及偵查辯稱之情節經核大致相符，雖其於原審所供上開贓車出賣人之
    綽號、交車之時間、地點稍有出入，然既無積極證據足資證明被告確有竊取上開
    車輛之事實，尚難以其所供述之情節不一致及無法提供贓車出賣人之真實姓名年
    籍資料，即推論上開贓車係被告所竊得，遽繩其竊盜罪責。又上開贓車所懸掛之
    ＤＱ─三九○○號車牌，並無證據證明係被告所偽造，俱如前述，則公訴人認一
    般贓車交易，出賣人並無為買受人偽造車牌及車籍資料之可能，因認上開贓車係
    被告所竊得，尚乏依據。
(三)、至於扣案丁○○之高雄市前鎮區戶政事務所戶口名簿一紙，經原審法院依職權送
    請內政部警政署刑事警察局鑑定結果，其正反面字跡印製方式均與高雄市政府民
    政局所印製之標準戶口名簿正反面字跡印製方式相符，且二者紙張上均有不規則
    之彩絲分布，是上開扣案之戶口名簿經研判係真品，此有內政部警政署刑事警察
    局九十一年一月二十九日刑鑑字第二二九○二七號鑑驗通知書一件存卷可按，是
    公訴人認該戶口名簿係被告所偽造，容有誤會（此部分因被告與檢察官未上訴，
    已判決確定）。
(四)、綜上事證，本案此部分尚未達於通常一般之人均不致有所懷疑，得確信其為真實
    之程度，而有合理性懷疑之存在，本院無從形成有罪之確信。此外，復查無其他
    積極證據足資認定被告涉有竊盜罪嫌，既不能證明被告犯罪，根據「罪證有疑，
    利於被告」之證據法則，此部分依法應為被告無罪之諭知。至被告於本院調查時
    坦承明知係贓車而仍購買（本院卷第四四頁），此行為是否另涉犯贓物罪嫌，宜
    由檢察官另為適當處理，附此敘明。
五、原審以不能證明被告犯竊盜罪而為其無罪之諭知，經核原判決此部分並無違誤，
    檢察官以被告有何必要在環境不寬裕復遭通緝之情況下，仍向他人購買二部贓車
    及偽造之行車執照及車牌使用，且係向何人購買不僅無法說出該人身分或其他可
    供查證之資料等詞，提起上訴，以推測之詞指摘原判決此部分不當，請求撤銷改
    判，為無理由，亦應予駁回。
據上論斷，應依刑事訴訟法第三百六十八條、第三百六十九條第一項前段、第三百六
十四條、第二百九十九條第一項前段，刑法第二條第一項但書、第二十八條、第二百
十六條、第二百十二條、第二百十條、第二百十四條、第五十五條、第三十八條第一
項第二款、第三款、第二百十九條，罰金罰鍰提高標準條例第一條前段，判決如主文
。
本案經檢察官王安明到庭執行職務。
中    華    民    國    九十一    年      八        月      二十八      日
                              臺灣高等法院刑事第七庭
                                  審判長法  官  吳  啟  民
                                        法  官  林  瑞  斌
                                        法  官  施  俊  堯
右正本證明與原本無異。
被訴竊盜罪部分不得上訴。
如不服本判決偽造私文書部分，應於判決收受送達後十日內向本院提出上訴書狀，其
未敘述上訴之理由者並得於提起上訴後十日內向本院補提理由書（均須按他造當事人
之人數附繕本）。
                                        書記官  陳  彥  蕖
中    華    民    國    九十一    年      八        月      二十八      日
其他部分得上訴
附錄：本判決論罪科刑法條全文
刑法第二百十條
偽造、變造私文書，足以生損害於公眾或他人者，處五年以下有期徒刑。
刑法第二百一十二條
偽造、變造護照、旅券、免許證、特許證及關於品行、能力服務或其他相類之證書、
介紹書，足以生損害於公眾或他人者，處一年以下有期徒刑、拘役或三百元以下罰金
。
刑法第二百十四條
明知為不實之事項，而使公務員登載於職務上所掌之公文書，足以生損害於公眾或他
人者，處三年以下有期徒刑、拘役或五百元以下罰金。
刑法第二百十六條
行使第二百十條至第二百十五條之文書者，依偽造、變造文書或登載不實事項或使登
載不實事項之規定處斷。
